【裁判字號】    92,台上,740
【裁判日期】    920220
【裁判案由】    強盜
【裁判全文】
最高法院刑事判決                                九十二年度台上字第七四○號
    上  訴  人  甲○○
右上訴人因強盜案件，不服台灣高等法院台南分院中華民國九十一年十一月七日第二
審判決（九十一年度上訴字第九五八號，起訴案號：台灣台南地方法院檢察署九十一
年度偵字第三五九七、三七○一、四八二七號），提起上訴，本院判決如左：
    主  文
上訴駁回。
    理  由
按刑事訴訟法第三百七十七條規定：上訴於第三審法院，非以判決違背法令為理由，
不得為之。是提起第三審上訴，應以原判決違背法令為理由，係屬法定要件。且必須
依據卷內資料為具體之指摘，並足據以辨認原判決已具備違背法令之形式，始屬相當
。本件原判決撤銷第一審關於甲○○部分之科刑判決，改判論處上訴人甲○○共同連
續意圖為自己不法之所有，攜帶兇器，以強暴至使不能抗拒，而使他人交付其物罪刑
，已敘明所憑證據及認定理由。對於上訴人就原判決事實欄一所載部分，上訴人否認
有與已判處罪刑確定之被告陳英俊事前謀議，所辯伊是在陳英俊拿起刀子時，才知陳
英俊要搶錢，事前並不知道，伊等祇有進去店裡（協欣商行）一次云云，認係卸責之
詞；及陳英俊亦否認有與上訴人事前謀議，所供伊係臨時起意，上訴人不知伊要幹什
麼，伊等祇進去店裡一次而已之詞，認係意在迴護上訴人，均不足採信，並已依據卷
內證據資料，詳加指駁。從形式上觀察，並無違背法令之情形存在。上訴意旨仍執其
在原審所辯陳詞，否認有與陳英俊事前謀議共犯原判決事實欄一所載犯行，就原判決
理由已詳加說明事項，為單純之事實上爭執，泛指其有不載理由之違法，自非適法之
上訴第三審理由。至上訴意旨另指上訴人無前科紀錄，量刑似嫌過重，亦有違背法令
一節。查關於刑之量定，係實體法上賦予法院得為自由裁量之事項，倘其未有逾越法
律所規定之範圍，或濫用其權限，即不得任意指摘為違法，以為第三審上訴之理由。
上訴人所犯係刑法第三百三十條第一項之攜帶兇器強盜罪，其法定刑為七年以上有期
徒刑，原判決審酌其年輕力盛，不思合法正當程序獲得財富，持刀強盜之犯行嚴重危
害社會治安，且導致被害人等身心之永久恐懼，所犯情節重大，本應予重懲，惟念其
因一時貪念，……犯後坦承部分犯行，非無悔悟之意等情狀，量處有期徒刑十一年，
於法並無不合。上訴意旨以此指摘，亦非適法之第三審上訴理由。衡以上述說明，應
認其上訴為違背法律上之程式，予以駁回。
據上論結，應依刑事訴訟法第三百九十五條前段，判決如主文。
中      華      民      國    九十二    年      二      月     二十     日
                              最高法院刑事第二庭
                                  審判長法官  陳  錫  奎
                                        法官  洪  清  江
                                        法官  李  伯  道
                                        法官  洪  文  章
                                        法官  花  滿  堂
      右正本證明與原本無異
                                              書  記  官
中      華      民      國    九十二    年      二      月    二十七    日


司法院資訊處製作；財團法人民間司法改革基金會備份。
